臺灣高等法院臺中分院刑事判決　　　　　民國九十一年度交上訴字第一三四一號
　　上　訴　人
　　即　被　告　甲○○
右上訴人因公共危險等案件，不服臺灣彰化地方法院中華民國九十一年六月七日第一
審判決（民國九十年度交訴字第二二二號，起訴案號：臺灣彰化地方法院檢察署民國
九十年度調偵字第七○號、九十年度偵字第三二一一號、九十年度偵字第六○九二號
），提起上訴，本院判決如左：
    主  文
原判決關於甲○○公共危險及誣告暨定執行刑部分撤銷。
甲○○駕駛動力交通工具肇事，致人受傷而逃逸，處有期徒刑陸月，如易科罰金，以
佰元折算壹日；又共同未指定犯人，而向該管公務員誣告，處有期徒刑貳月，如易
科罰金，以佰元折算壹日，應執行有期徒刑柒月，如易科罰金，以佰元折算壹日
。
    事  實
一、甲○○於八十九年十一月五日下午二時許，無駕駛執照駕駛其女友陳翠華所有之
    Ｘ三－○一四九號自用小客車，沿彰化縣芬園鄉○○路由南往北行駛，行經該路
    與永和路之交岔路口處，欲右轉進入永和路時，因高速行駛，致操控不良，跨越
    分向限制線，衝入對向車道，撞及對向由乙○自北往南騎乘而來之ＬＫＤ－五六
    二號機車，造成乙○人車倒地，受有頭部外傷、臉部撕裂傷、右肱骨頸骨骨折脫
    位、左橈尺骨骨折、左第二掌骨骨折、右第五指骨骨折、皮膚缺損等傷害。甲○
    ○明知乙○已因其交通肇事而受傷，依法應予救助，竟起逃逸之犯意，不停車予
    以救助，反而加速逃離現場。嗣將前揭小客車，棄置於彰化縣芬園鄉○○路七四
    六巷附近，為逃避刑責，竟另起誣告之犯意，以電話將小客車發生車禍之事告知
    陳翠華，並要求陳翠華前去警局謊報小客車失竊，陳翠華明知上開小客車並未失
    竊，竟同意甲○○之要求，與甲○○共同為犯意之聯絡，隨即於同日十八時許，
    至台中市警察局第四分局西屯分駐所謊報稱，其於八十九年十一月五日十六時四
    十分許，發現前揭小客車失竊，而未指定犯人，向該管公務員誣告犯罪。嗣於偵
    查中二人均自白犯罪。
二、案經乙○告訴及彰化縣警察局彰化分局報請台灣彰化地方法院檢察署檢察官偵查
    起訴。
    理  由
壹、有罪部分：
一、右揭事實，業據被告甲○○於原審偵審中及本院審理時均供認不諱，核與被害人
    乙○指訴之情節相符，並有現場照片、機車照片、小客車照片、診斷書、道路交
    通事故調查報告表、台中市警察局第四分局函、車輛協尋證明單等件可稽。罪證
    明確，被告之犯行皆堪認定。
二、核被告甲○○所為，係犯刑法第一百八十五條之四之駕車肇事逃逸罪及同法第一
    百七十一條第一項之誣告罪。被告甲○○與陳翠華就所犯刑法第一百七十一條第
    一項之誣告罪。有犯意之聯絡及行為之分擔，均為共同正犯。被告所犯誣告罪於
    偵查中即裁判確定前自白，應依刑法第一百七十二條規定減輕其刑，被告所犯上
    開二罪，犯意各俱，應併合處罰，原審以被告甲○○罪證明確，予以論罪科刑，
    原無不合，惟查被告甲○○已與被害人成立和解，賠償新臺幣七十萬元，此有和
    解書附卷可證，原判決就公共危險部分諭知有期徒刑八月，稍嫌過重，又被告所
    犯誣告罪，於裁判確定前自白，原判決未依刑法第一百七十二條規定減輕其刑，
    亦有未合，被告甲○○上訴意旨指原判決量刑太重，為有理由，應由本院將原判
    決關於甲○○公共危險、誣告及定執行刑部分撤銷改判，爰審酌被告犯罪之動機
    、目的、手段、智識程度、所生之危害，犯後已與被害人成立和解等一切情狀，
    公共危險部分，量處以有期徒刑六月，誣告罪部分量處以有期徒刑二月，又刑法
    第四十一條所定：「犯最重本刑為三年以下有期徒刑以下之刑之罪，而受六月以
    下有徒期刑或拘役之宣告，因身體、教育、職業或家庭之關係，執行顯有困難者
    ，得以一元以上三元以下折算一日，易科罰金」，業於其行為後之九十年一月十
    日，經總統修正公布為「犯最重本刑為五年以下有期徒刑以下之刑之罪，而受六
    個月以下有徒期刑或拘役之宣告，因身體、教育、職業、家庭之關係或其他正當
    事由，執行顯有困難者，得以一元以上三元以下折算一日，易科罰金。但確因不
    執行所宣告之刑，難收矯正之效，或難以維持法秩序者，不在此限。併合處罰之
    數罪，均有前項情形，其應執行之刑逾六月者，亦同」，兩相比較，依刑法第二
    條第一項前段規定，自應適用修正後之刑法第四十一條第一項規定，各諭知易科
    罰金之折算標準，並定其應執行刑如主文所示。
三、被告甲○○經合法傳喚，無正當理由不到庭，爰不待其陳述，逕行判決。
據上論斷，應依刑事訴訟法第三百六十九條第一項前段、第三百六十四條、第三百七
十一條、第二百九十九條第一項前段，刑法第二條第一項前段、第二十八條、第一百
八十五條之四、第一百七十一條第一項、第一百七十二條、第五十一條第五款、修正
後刑法第四十一條，罰金罰鍰提高標準條例第一條前段、第二條前段，判決如主文。
本案經檢察官丙○○到庭執行職務。
中      華      民      國　  九十一     年      九       月   二十四   日
                                   臺灣高等法院臺中分院刑事第五庭
                                   　　　審判長法  官　袁　從　楨
                                   　　　　　　法　官  郭　同　奇
                                   　　　　　　法　官  胡  森  田
右正本證明與原本無異。
如不服本判決應於收受送達後十日內向本院提出上訴書狀，其未敘述上訴之理由者並
得於提起上訴後十日內向本院補提理由書（均須按他造當事人之人數附繕本）。
                                               書記官  王  瑩  澤
中      華      民      國　  九十一     年      九       月   二十五   日
                                                              　　　　　Ｆ
